【裁判字號】    98,上易,2569
【裁判日期】    990930
【裁判案由】    詐欺等
【裁判全文】
臺灣高等法院刑事判決                98年度上易字第2569號
上  訴  人
即  自訴人  丁○○
            秉富電子股份有限公司
上  一  人
代  表  人  丙○○
共      同
自訴代理人  王世豪律師
            林輝豪律師
            張立業律師
被      告  甲○○
            戊○○（原名韓嘉玲）
上列上訴人即自訴人等因被告等犯詐欺罪等案件，不服臺灣板橋
地方法院96年度自字第54號，中華民國98年8月7日第一審判決，
提起上訴，本院判決如下：
    主  文
上訴駁回。
    理  由
一、自訴意旨略以：(一)自訴人丁○○部分：被告甲○○、戊○○
    （原名韓嘉玲）為夫妻關係，丁○○與甲○○原為誠陽實業
    有限公司（下稱誠陽公司）之同事，誠陽公司以經營熨斗、
    電磁爐、音響、各種家電用品相關電子零件製造加工、買賣
    為主要業務。甲○○於民國94年11月初，在址設臺北縣中和
    市○○路176號2樓之1之誠陽公司向丁○○誆稱：伊2人在誠
    陽公司都是在跑業務，熟悉該公司之客戶，有些客戶均很喜
    歡伊2人，如果2人一起合夥開公司自己出來做，應很有前途
    等語。丁○○不疑有他，遂同意與甲○○合夥經營公司，2
    人口頭約定新公司登記資本額為新臺幣（下同）500 萬元，
    實際資本額為150萬元，由丁○○、甲○○各出資65萬元、8
    5 萬元，作為公司營運資金使用，並按此比例登記股權，其
    餘350 萬元登記資本額則由甲○○透過會計師事務所向他人
    短期借貸，完成公司登記後立刻返還借款人，丁○○遂於94
    年11月底，將現金65萬元交給甲○○，作為公司設立登記及
    營運使用。之後新公司即宏積電子有限公司（下稱宏積公司
    ）於95 年（自訴狀誤載為96年）1月份成立，甲○○竟未依
    約定將丁○○登記為該公司股東之一，而將該公司登記資本
    額500萬元全部登記為其妻戊○○1人所有，甲○○亦未依約
    出資85萬元供公司使用。嗣甲○○要丁○○到宏積公司上班
    ，雙方約定丁○○每月可領取底薪3 萬元，如公司有賺錢股
    東再分紅，惟丁○○於95 年2月16日到宏積公司上班後，甲○○一直未發薪水給丁○○，丁○○屢次向甲○○索取股東
    名冊、要求查帳等，均遭甲○○、戊○○拒絕，95 年4月份
    丁○○有被騙的感覺，一再逼問甲○○、戊○○，要該2 人
    交代清楚，該2 人將宏積公司登記資料提示給丁○○看，丁○○發現公司登記資本額全部登記為戊○○1 人所有，才知
    道上當。後來伊於95 年4月23日與胞妹廖春美一同前往宏積
    公司找甲○○、戊○○理論，甲○○提議說丁○○之出資額
    要當作伊向丁○○借的，會簽借據在95 年7月底前還丁○○
    ，並讓丁○○在宏積公司占有30％之乾股，但事後甲○○又
    反悔，不同意讓丁○○占30％之乾股，丁○○認股份要不到
    就算了，只求拿回出資款項65萬元及此段期間被積欠之薪資
    ，惟甲○○雖於95年5月3日在宏積公司指示戊○○簽發發票
    人為宏積公司、受款人為丁○○、發票日為95 年5月24日、
    面額為72萬5千元、付款銀行為新光銀行土城分行之支票1紙
    交予丁○○，作為屆期提示還款之用（其中65萬元為返還丁○○之出資，7萬5千元為清償積欠丁○○之薪資），然丁○○於95 年5月24日提示該張支票時竟遭退票，並遭甲○○、
    戊○○2 人誣指妨害自由及恐嚇、提出告訴，幸經臺灣板橋
    地方法院檢察署檢察官查明真相為不起訴處分，復經臺灣高
    等法院檢察署駁回再議確定。因認被告甲○○、戊○○所為
    詐得丁○○出資款項65萬元部分涉犯刑法第339條第1項詐欺
    取財罪嫌或同法第335條第1項侵占罪嫌；詐得丁○○提供勞
    務給付部分涉犯刑法第339條第2項詐欺得利罪嫌云云（見原
    審卷一第208 頁）。(二)自訴人秉富電子股份有限公司（下稱
    秉富公司）部分：被告甲○○、戊○○為夫妻關係，戊○○
    為宏積公司之負責人，竟與甲○○共謀，由甲○○出面，於
    96 年1月間向以經營電子、電信等材料批發為業之秉富公司
    誆稱：宏積公司近接獲多筆電子、電信材料之訂單，未來訂
    單會更多，伊公司出貨不及，故向秉富公司下訂以轉售客戶
    云云。秉富公司誤信為真，乃接受甲○○自96年1月2日起至
    同年6月8日止之陸續下訂，並依其指示陸續出貨完畢，而甲○○雖曾指示戊○○簽發以宏積公司為發票人，面額分別為
    681,937元及29,033元之支票2張予秉富公司，用以支付部分
    貨款，惟設詞推託、拒不交付其餘貨款支票，且秉富公司於
    96 年6月30日屆期提示第1張貨款支票（即面額為681,937元
    之支票）時，該支票竟遭「拒絕往來」退票，迄今宏積公司
    仍積欠秉富公司自96年1月2日起至同年6月8日止之貨款1,22
    2,415 元。因認被告甲○○、戊○○涉犯刑法第339條第1項
    詐欺取財罪嫌云云。
二、按犯罪事實應依證據認定之，無證據不得認定犯罪事實，刑
    事訴訟法第154條第2項定有明文。再按告訴人（自訴人）之
    告訴（自訴），係以使被告受刑事訴追為目的，是其陳述是
    否與事實相符，仍應調查其他證據以資審認，最高法院52年
    度台上字第1300號判例意旨可資參照。而事實之認定，應憑
    證據，如未能發現相當證據，或證據不足以證明，自不能以
    推測或擬制之方法，以為裁判基礎，最高法院40年台上字第
    86號著有判例足資參照。另刑法第339條第1項詐欺取財罪之
    成立，以意圖為自己或第三人不法所有，施行詐術使人陷於
    錯誤，而將本人或第三人之物交付為要件，最高法院46年台
    上字第260 號判例意旨可資參照。而債務人於債之關係成立
    後，如有債務不履行之情形，在一般社會經驗上可能之原因
    甚多，縱令出於惡意而有遲延給付或不為給付之情形，苟無
    足以證明其在債之關係發生時自始故意藉此從事財產犯罪之
    積極證據，根據前引刑事訴訟法第154 條之規定及最高法院
    判例之意旨，仍不得僅以債信違反之客觀事態，即推定債務
    人原有詐欺取財之犯意。
三、本件上訴人即自訴人丁○○認被告甲○○、戊○○涉有詐欺
    取財、侵占或詐欺得利等犯行，無非係以：自訴人丁○○
    之指訴；自訴人丁○○、丁○○之妹廖春美、被告甲○○
    於95年4月23日之談話錄音譯文1份；宏積公司設立登記資
    料、有限公司變更登記表各1 份；發票人為宏積公司、受
    款人為丁○○、發票日為95年5月24日、面額為72萬5千元、
    付款銀行為新光銀行土城分行之支票暨退票理由單各1 紙等
    件，資為論罪依據。另上訴人即自訴人秉富公司認被告甲○○、戊○○涉有詐欺取財犯行，則係以：證人即秉富公司
    負責人丙○○之指訴；證人即秉富公司業務經理林兆亮之
    證述；宏積公司訂購單22紙、秉富公司出貨單28紙、秉富
    公司應收帳款簡要表1 紙；發票人均為宏積公司、受款人
    均為秉富公司、發票日分別為96年6月30日及96年7月31日、
    面額分別為681,937元及29,033 元、付款銀行均為新光銀行
    土城分行之支票2紙等件，資為論罪依據。
四、訊據被告甲○○於本院訊問時堅決否認犯行，於原審訊問時
    ，固坦承伊曾與自訴人丁○○說好要成立公司，自訴人丁○○出資65萬元，伊出資85萬元，自訴人丁○○已將65萬元款
    項交給伊，伊有出錢來買房子當作新公司的辦公室，也兼作
    自己的住家，而新公司即宏積公司成立後，係登記伊太太韓
    嘉玲（嗣2人於98 年6月3日離婚）為唯一股東兼名義負責人
    ，自訴人丁○○並於95 年2月間至宏積公司工作，負責招攬
    業務，宏積公司曾於96年1月至6月間向自訴人秉富公司訂貨
    ，並曾開立上開2 紙支票予秉富公司以支付部分貨款，惟秉
    富公司屆期提示其中第1 張支票（發票人為宏積公司、受款
    人為秉富公司、發票日為96年6月30日、面額為681,937元之
    支票）時，即因宏積公司成為拒絕往來戶而未兌現，迄今宏
    積公司仍積欠秉富公司自96年1月2日起至同年6月8日止之貨
    款1,222,415 元等事實，惟堅詞否認有何詐欺取財、侵占或
    詐欺得利之犯行，辯稱：丁○○自訴部分，因為伊和丁○○
    從誠陽公司出來，新公司業務性質和誠陽公司一樣，如果宏
    積公司登記在伊和丁○○名下，怕被誠陽公司發現會不好，
    所以伊事先就已經和丁○○講好要將宏積公司登記在韓嘉玲
    1 人名下，後來丁○○來宏積公司，伊有跟丁○○說如果他
    以股東名義參與公司經營，就無法領薪水，但丁○○說要有
    股東名義，又要領薪水，伊就跟丁○○說要以跑業務分紅、
    抽傭的方式來付薪水，如果公司有達到業績量，才付底薪3
    萬元，但直到96、97年間宏積公司才有達到業績量；秉富公
    司自訴部分，伊並非故意不付款，是因為後來有一位乙○○
    小姐聘請伊去她公司在大陸廣東清遠設立之工廠當總經理，
    伊和乙○○說好把宏積公司與廣東清遠廠合併，宏積公司的
    訂單都轉到清遠廠做，新的公司伊和乙○○都有股份，乙○○擔任董事長，負責處理財務，伊負責處理大陸工廠的業務
    、管理、人事、廠務，所以合併後宏積公司應付帳款和應收
    帳款均由乙○○收走處理，錢都在乙○○手上，乙○○卻沒
    有處理欠秉富公司貨款的事等語。另被告戊○○雖坦承其於
    宏積公司成立後登記為該公司負責人，96 年3月28日宏積公
    司負責人改登記為甲○○，惟堅詞否認有何詐欺取財、侵占
    或詐欺得利之犯行，辯稱：伊只是擔任公司名義負責人，不
    是實際負責人，也不管公司的業務，公司完全是由甲○○在
    負責，甲○○和丁○○、秉富公司之間的糾紛伊都不清楚，
    伊沒有參與等語。
五、經查：
  (一)自訴人丁○○自訴被告2人詐欺取財或侵占部分：
  (1)查宏積公司係於94年12月29日設立登記（登記之預定開業日
    期則為95 年1月10日），該公司所登記之營業項目為電子材
    料批發業、電子零組件製造業、電器零售業、電器批發業、
    國際貿易業等，並將被告戊○○登記為唯一股東，未將自訴
    人丁○○登記為股東，固有該公司設立登記資料影本1 份（
    見原審卷一第167頁至第194頁）附卷可稽，然自訴人丁○○
    、被告甲○○於宏積公司成立前，均係任職於與宏積公司營
    業項目類似之誠陽公司，因自認與誠陽公司之客戶熟悉始打
    算自立門戶、另行設立新公司，顯見渠等2 人新設立之宏積
    公司將與誠陽公司有同業競爭之關係，自訴人丁○○、被告
    甲○○2 人為避免遭誠陽公司發現渠等合資設立新公司、利
    用在誠陽公司任職時熟悉之客戶關係做生意，甚至拉走誠陽
    公司原有之客戶，使誠陽公司獲利機會減少時，而欲稍事遮
    掩，找渠等2 人以外之第三人擔任宏積公司名義負責人，將
    宏積公司登記在該第三人名下，即屬可能，是被告甲○○所
    辯：因為伊和丁○○從誠陽公司出來，新公司業務性質和誠
    陽公司一樣，如果宏積公司登記在伊和丁○○名下，怕被誠
    陽公司發現會不好，所以伊事先就已經和丁○○講好要將宏
    積公司登記在戊○○1 人名下乙節，應可採信，故尚難以被
    告甲○○未將自訴人丁○○登記為股東，即認被告甲○○、
    戊○○有為自己不法所有意圖。
  (2)再查，自訴人丁○○交付65萬元後，被告甲○○確有辦理宏
    積公司設立登記並持續經營該公司，於96 年6月間尚與自訴
    人秉富公司有業務往來，有前開宏積公司設立登記資料影本
    在卷可憑，亦據證人林兆亮、丙○○於原審審理時證述明確
    （見原審卷一第210頁至第213頁、卷二第72頁反面至第75頁
    ），被告甲○○並提供其購買之房屋（臺北縣板橋市○○路
    1巷26弄9號1 樓）作為公司辦公處所，並非對宏積公司之設
    立、經營完全不提供任何財物支出，被告甲○○既於取得自
    訴人丁○○交付之出資款項後，確有依照約定成立、經營新
    公司，自訴人丁○○復未提出證據證明被告2 人有將其交付
    之65萬元挪為私用，而非花在宏積公司成立、經營相關事宜
    上之情形，實難認定被告2 人有何以合資成立新公司為藉口
    向自訴人丁○○詐欺取財或侵占自訴人丁○○交付之65萬元
    之行為，縱使自訴人丁○○認被告2 人並未清楚交代宏積公
    司資金流向或拒不讓其參與宏積公司經營、查看公司帳目，
    此亦僅屬雙方合夥關係之民事糾紛，尚難據此認定被告2 人
    有詐欺取財或侵占自訴人丁○○出資款項之犯行。
  (二)自訴人丁○○自訴被告2人詐欺得利部分：
  (1)自訴人丁○○雖曾提出其與案外人廖春美、被告甲○○於95
    年4月23日之談話錄音譯文1份（見原審卷一第6頁至第14 頁
    ）及發票人為宏積公司、受款人為丁○○、發票日為95 年5
    月24日、面額為72 萬5千元、付款銀行為新光銀行土城分行
    之支票暨退票理由單影本各1 紙（見原審卷一第15頁至第16
    頁）等件為證，然由前開談話錄音譯文觀之，被告甲○○在
    該次談話中係與自訴人丁○○、案外人廖春美討論自訴人丁○○之65萬元出資如何處理、資金流向、如何分配公司股份
    或利潤、自訴人丁○○是否要在宏積公司工作、參與經營或
    提供人頭報稅等問題，無從由該次談話內容認定被告2 人曾
    向自訴人丁○○承諾「到宏積公司上班即可每月領取底薪3
    萬元」。又被告戊○○曾於95 年5月3日簽發上開面額72萬5
    千元之支票予自訴人丁○○收執，自訴人丁○○屆期提示後
    遭退票，該支票面額72 萬5千元中之65萬元，係用以返還自
    訴人丁○○所交付之出資款項之事實，固經被告甲○○、自
    訴人丁○○分別供述、證述在卷，並有該支票暨退票理由單
    影本各1 紙附卷可佐，惟就扣除65萬元後，該支票面額剩餘
    之7萬5千元之原因債權為何乙節。審酌自訴人丁○○曾於自
    訴狀及原審審理時指稱：伊自95 年2月16日起至宏積公司工
    作，做到95年4月份甲○○資金沒有交代清楚為止，95年4月
    份不是領整個月份的薪水等語（見原審卷一第2 頁、卷二第
    71頁），足見其於宏積公司任職時間尚不足2 個半月，依自
    訴人丁○○所述之月薪3 萬元計算，其所得領取之薪資應不
    到7萬5千元，是前開支票面額扣除65萬元所餘之7萬5千元是
    否係用以支付自訴人丁○○之薪資，即有可疑，再參以由自
    訴人丁○○所提出之上開錄音譯文觀之，被告甲○○於該次
    談話中已向自訴人丁○○表示除全額返還其出資之65萬元外
    ，並願另行支付以每個月1萬5千元、共5 個月計算之利息，
    利息共計7萬5千元等語（見原審卷一第10頁），堪認被告甲○○所述前開支票面額中之7萬5千元係當作自訴人丁○○出
    資款項65萬元之利息等語屬實，故前開支票亦不足據為認定
    被告2 人曾與自訴人丁○○約定「到宏積公司上班即可每月
    領取底薪3萬元」之證據。
  (2)且自訴人丁○○既已出資並自行離職至宏積公司擔任業務工
    作，業經自訴人丁○○自承在卷，顯然自訴人丁○○有意與
    被告甲○○共同努力經營宏積公司，本件除自訴人丁○○之
    指訴外，卷內並無其他積極證據足資認定被告2 人有共同意
    圖為自己不法所有之犯意聯絡，向自訴人丁○○佯稱「到宏
    積公司上班即可每月領取底薪3 萬元」等語，致自訴人丁○○陷於錯誤而至宏積公司上班提供勞務給付，以此方式獲得
    財產上不法利益之行為，尚難僅憑自訴人丁○○之指訴，即
    認被告2人有上開詐欺得利之犯行。
  (三)自訴人秉富公司自訴被告2人詐欺取財部分：
  (1)查宏積公司曾於96年1月2日至同年6月8日間陸續向自訴人秉
    富公司訂貨，自訴人秉富公司自96 年1月26日起至同年7月5
    日止陸續出貨完畢，被告戊○○並曾開立發票人均為宏積公
    司、受款人均為秉富公司、發票日分別為96 年6月30日及96
    年7月31日、面額分別為681,937元及29,033元、付款銀行均
    為新光銀行土城分行之支票2 紙予秉富公司以支付部分貨款
    ，惟秉富公司屆期提示其中第1張支票（發票日為96年6月30
    日之支票）時，即因宏積公司成為拒絕往來戶而未兌現，迄
    今宏積公司仍積欠秉富公司貨款1,222,415 元未清償等事實
    ，為被告甲○○坦承在卷，並有宏積公司訂購單22紙、秉富
    公司出貨單28紙、秉富公司應收帳款簡要表1紙、上開支票2
    紙等（均影本，見原審卷一第28頁至第80頁）附卷可按，堪
    認屬實。惟證人即秉富公司業務經理林兆亮已於原審審理時
    到庭具結證稱：秉富公司與宏積公司的業務是由伊負責，宏
    積公司向秉富公司下訂單訂電子零組件，業務接觸過程都是
    伊跟甲○○處理，甲○○在誠陽公司上班時，伊就認識甲○○，也知道甲○○離開誠陽公司後有跟丁○○共同成立宏積
    公司，本件訂購單及出貨單伊有經手，94年間秉富公司就跟
    甲○○有業務往來，1個月大約10來萬元，95 年年中後訂購
    量提升到1個月5、60萬元，付款方式是支票，月結60天的票
    期，在此之前往來付款都正常，直到96 年6月份開始，甲○○向伊表示要延票，伊回答票已經存進銀行，希望甲○○把
    票款補足，但票款沒有補足，所以跳票等語（見原審卷一第
    210 頁）；證人丙○○亦於原審審理時到庭具結證稱：宏積
    公司96 年3月份的貨款有跳票的情形，96年4月到6月的貨款
    都沒有支付，甲○○那時跑到大陸去，在大陸跟林兆亮聯絡
    ，說要秉富公司支持他，叫秉富公司繼續出貨，他會把這些
    貨款處理好，伊認為金額不是很大，如果甲○○回臺灣應該
    會處理，相信甲○○口頭上的承諾，就同意繼續出貨，秉富
    公司與宏積公司的業務往來是先出貨後付款，開票日是出貨
    後隔月的25日，票期是60天等語（見原審卷二第73頁至第74
    頁正面），堪認被告甲○○或戊○○並未對自訴人秉富公司
    施以詐術致該公司陷於錯誤而出貨，該公司係依據以前與宏
    積公司往來之經驗，自行評估過與宏積公司交易之風險，決
    定依照往例繼續供貨，始陸續交付貨物，縱使事後宏積公司
    有未依約給付貨款之情形，亦不得僅以此項債信違反之客觀
    事態，即推定被告2人有詐欺取財之犯意。
  (2)又查，證人即合立思達有限公司（以下稱合立思達公司）、
    廣東星浦電子五金塑膠有限公司（以下稱星浦公司）負責人
    乙○○證稱：伊所設立的星浦公司是工廠負責生產，合立思
    達公司負責接訂單，合立思達公司與宏積公司曾有業務往來
    ，往來方式是宏積公司下訂單給合力思達公司，再由合力思
    達公司將訂單轉給星浦公司出貨，被告甲○○在96 年4月份
    ，主動請攖要到伊的星浦公司任職，擔任總經理之職，負責
    接單業務，管理工廠生產及工廠小額零用金支付，宏積公司
    所接的訂單，完全轉由合力思達有限公司來處理，甲○○在
    星浦工廠支領薪水每個月10萬臺幣，就是說貨款是不經手的
    ，宏積公司不賺價差的；被告甲○○曾要求由伊之工廠提供
    樣品送給一家行動科技公司認證，但是甲○○將認證公司登
    記為宏積公司，故行動科技公司所下之訂單公司抬頭均為宏
    積公司，宏積公司再將訂單轉給合力思達公司，復由合力思
    達公司將訂單轉給星浦工廠生產、製造，負責出貨給行動科
    技公司；被告甲○○委託伊向行動科技公司收取貨款，並將
    宏積公司的存摺、印章交給伊，伊有收取行動科技公司之貨
    款，但行動科技公司的貨款支票都是禁止背書轉讓，抬頭都
    是宏積公司，所以都要入宏積公司的帳戶。宏積公司自行動
    科技公司所收取的貨款，被告甲○○曾表示要支付給自訴人
    秉富公司，亦即從自訴人秉富公司進貨的貨款就要支付給秉
    富公司。伊即把秉富公司的貨款轉匯給宏積公司，由在臺灣
    的被告戊○○處理，當時被告甲○○在大陸，伊匯了3 筆匯
    款，96年5月31日，19萬元，96 年8月7日，15萬2610元，96
    年8  月14日，5萬元，伊代宏積公司向行動科技公司收取的
    貨款，扣除合力思達公司的貨款後，其餘部分轉匯給宏積公
    司或被告戊○○帳戶。甲○○在96年10月份，被伊發現侵占
    公司款項後，便離開公司，但宏積公司存摺與印章仍在伊手
    上，代為收取行動科技公司的應收票據，皆由伊領取並存入
    宏積公司的帳戶，直到96年12月份，甲○○謊報宏積公司的
    帳戶遺失，致使行動科技公司的支票款項無法兌現，迄97年
    4月16 日甲○○主動找伊要到新光銀行重新補辦存摺才讓收
    取行動科技公司開的支票入帳兌現」等語（見本院卷第 158
    至第161頁），並有合立思達公司設立登記表（見本院卷第9
    3、94頁）、匯款委託書影本（見本院卷第198 至第199 頁）
    、臺灣新光商業銀行97年9月19日新光銀土城字第97054號函
    及所附支票存款對帳單（原審卷一第224至233頁）、臺灣板
    橋地方法院檢察署檢察官98年度偵緝字第第1534號卷及不起
    訴處分書、在卷可按（見本院卷第88、89頁）。堪認被告甲○○曾請乙○○代為掌理宏積公司之財務，惟被告甲○○與
    乙○○復因彼此之財務問題發生糾葛，被告甲○○為從乙○○手中取回宏積公司的存摺、印章，竟將宏積公司的帳戶申
    報遺失，致使行動科技公司支付予宏積公司之支票款項無法
    兌現，被告甲○○此舉無非係讓乙○○無法再掌握自宏積公
    司帳戶所能取得之款項，亦讓宏積公司無法及時取得來自行
    動科技公司等其他公司交易往來之收入，顯不利於宏積公司
    ，並更令宏積公司在台灣之財務問題更趨嚴峻，然此僅係被
    告甲○○與乙○○間之民事糾紛，與自訴人秉富公司無涉，
    對自訴人秉富公司而言，被告甲○○、戊○○2 人尚無不法
    所之意圖。
  (3)又被告甲○○所經營之宏積公司係自96 年1月2日起至同年6
    月8 日止陸續向自訴人秉富公司訂貨，本院依自訴人聲請向
    財政部臺灣省北區國稅局臺北縣分局調宏積公司96、97年度
    營業稅及營利事業所得稅申報資料，可知宏積公司於向自訴
    人秉富公司訂貨期間，即96年2月、4月、6月及8月份之銷售
    額分別為410490元（見本院卷第54頁）、247800元（見本院
    卷第55頁）、36000元（見本院卷第56頁）、41500元（見本
    院卷第57頁），確有經營業務銷售貨品，至96年10月始無任
    何銷售貨物紀錄（見本院卷第53至83頁），故依上開稅捐申
    報資，亦難認被告甲○○、戊○○有詐欺之犯行。
  (四)綜上所述，本件自訴人所提出之證據，尚未達於通常一般人
    均不致於有所懷疑，而得確信被告甲○○、戊○○2 人確有
    意圖為自己不法所有之犯意聯絡，共同施用詐術致自訴人丁○○、秉富公司陷於錯誤而分別交付投資款項65萬元、出貨
    ，或被告2 人有侵占自訴人丁○○交付之出資款項65萬元，
    或施用詐術致自訴人丁○○陷於錯誤而提供勞務給付之行為
    之程度，本院自無從形成被告2 人有罪之確信，此外，復查
    無其他積極證據足資認定被告2 人確有自訴人所指之上開各
    項犯行，揆諸首揭規定及說明，本件被告2 人即屬犯罪不能
    證明。
六、原審以被告2人犯罪不能證明，因而諭知被告2人無罪之判決
    ，核其認事用法，並無不合，自訴人等上訴意旨，仍執陳詞
    指摘原判決不當，求予撤銷改判被告2 人有罪，為無理由，
    應予駁回。
七、被告甲○○經合法傳喚，無正當理由不到庭，爰不待其陳述
    逕行判決。
據上論斷，應依刑事訴訟法第368 條、第371條，判決如主文。
中    華    民    國    99    年    9     月    30    日
                  刑事第十九庭  審判長法  官  鄧振球
                                      法  官  彭幸鳴
                                      法  官  潘翠雪
以上正本證明與原本無異。
不得上訴。
                                      書記官  朱家賢
中    華    民    國    99    年    9     月    30    日

司法院資訊處製作；財團法人民間司法改革基金會備份。
